# 请教陈老师！

提问人：woshiyoubin 时间：2018-06-21 21:46:33
陈老师，本公司在购买一火电厂时形成了商誉，在以后期间进行商誉减值测试时，火电厂是否只能整体作为一个资产组处理，另外存在划拨地，出让地时，划拨地,出让地是否也只能纳入该唯一资产组进行考虑？

回答人：chenyiwei
资产组的划分原则在资产减值准则中有原则性规定，一般情况下可按一个机组作为一个资产组。土地依据其对应的机组分别划入不同的资产组。